【裁判字號】    92,訴,928
【裁判日期】    920829
【裁判案由】    槍砲彈藥刀械管制
【裁判全文】
臺灣板橋地方法院刑事判決                          九十二年度訴字第九二八號
    公  訴  人  臺灣板橋地方法院檢察署檢察官
    被      告  乙○○
右列被告因違反槍砲彈藥刀械管制條例案件，經檢察官提起公訴（九十一年度偵字第
二二九０四號、二二三九五號、九十二年度偵字第五一七八號），本院判決如左：
    主  文
乙○○未經許可持有子彈，累犯，處有期徒刑肆月，併科罰金新臺幣參萬元，罰金如
易服勞役，以銀元參佰元即新臺幣玖佰元折算壹日；扣案之口徑九ＭＭ制式子彈肆顆
及土造子彈壹顆均沒收。又連續未經許可寄藏獵槍，累犯，處有期徒刑壹年肆月，併
科罰金新臺幣柒萬元，罰金如易服勞役，以銀元參佰元即新臺幣玖佰元折算壹日；扣
案之單管霰彈長槍壹枝（槍枝管制編號0000000000）及制式霰彈貳顆均沒
收。應執行有期徒刑壹年陸月，併科罰金新臺幣玖萬元，罰金如易服勞役，以銀元參
佰元即新臺幣玖佰元折算壹日；扣案之口徑九ＭＭ制式子彈肆顆、土造子彈壹顆、單
管霰彈長槍壹枝（槍枝管制編號0000000000）及制式霰彈貳顆均沒收。
    事  實
一、乙○○前因違反麻醉藥品管理條例案件，經本院於民國八十六年七月十一日以八
    十六年度易字第四００號判處有期徒刑六月，如易科罰金以銀元三百元折算一日
    ，於同年九月二十二日確定，嗣於八十七年六月十七日執行完畢，猶不知悔改，
    於九十一年七月中旬，在臺北市○○○路○段與國道一號中山高速公路交會下涵
    洞內，以每顆新臺幣（下同）一千元，共計四千元之代價，向真實姓名年籍不詳
    綽號「阿達拉」之成年男子，購買具殺傷力口徑九ＭＭ之制式子彈四顆，該綽號
    「阿達拉」之成年男子並附贈具殺傷力之土造子彈一顆予乙○○，嗣乙○○隨即
    未經許可無故持有之，並將該五顆具殺傷力之子彈攜回位於臺北縣三重市○○街
    一二九之三號五樓租屋處藏放。乙○○復基於概括之犯意，自九十一年八月中旬
    某日起至同年九月初某日止，在臺北縣三重市○○街一二九之三號五樓前開租屋
    處，先後二次受友人甲○○（另案審理中）之託，代為保管口徑１２ＧＡＵＧＥ
    制式單管霰彈長槍一枝（槍枝管制編號0000000000）及口徑１２ＧＡ
    ＵＧＥ之制式霰彈二顆，並將之連續寄藏於前開三重市○○街租屋處。後於九十
    一年九月初某日，甲○○至乙○○前開租屋處將該制式霰彈槍一枝及霰彈二顆取
    走，前往臺北縣三重市忠孝橋下交予一姓名年籍不詳綽號「阿明」之男子，後甲○○因另案入獄服刑，該綽號「阿明」之不詳姓名年籍男子因無法將該霰彈槍一
    枝及霰彈二顆交還予甲○○，遂將之藏置於臺北縣三重市○○街一二九之三號空
    屋前廢棄機車堆內，並告知乙○○上情。嗣於九十一年十一月十九日二十時許，
    經警先於臺北縣三重市○○路○段一九四號三樓之二查獲乙○○，並扣得乙○○
    所持有之口徑九ＭＭ制式子彈四顆及土造子彈一顆，乙○○因另案違反毒品危害
    防制條例案件經臺灣板橋地方法檢察署檢察官聲請本院裁定送勒戒處所觀察、勒
    戒後，復經警於同年月二十二日借提乙○○追查前開制式霰彈槍及霰彈下落，嗣
    於同年月二十二日十九時二十五分許，經乙○○供出綽號「阿明」之不詳姓名年
    籍男子藏放前開霰彈槍及霰彈之地點後，經警前往臺北縣三重市○○街一二九之
    三號，在該址空屋前廢棄機車堆內果起獲前開口徑１２ＧＡＵＧＥ制式單管霰彈
    長槍一枝（槍枝管制編號0000000000）及口徑１２ＧＡＵＧＥ之制式
    霰彈二顆。
二、案經臺北市政府警察局暨臺北市政府警察局大安分局移送臺灣板橋地方法院檢察
    署檢察官偵查起訴。
    理  由
一、右揭犯罪事實，迭據被告乙○○於警訊、偵查中及本院審理時均坦承不諱，核與
    證人丙○○、丁○○於警訊時及證人戊○○於警訊、偵查中及本院審理時所證述
    之情節大致相符，並有查獲之制式子彈四顆、土造子彈一顆、制式霰彈長槍一枝
    及霰彈二顆扣案足憑。該查獲之制式子彈四顆，均係口徑九ＭＭ制式子彈，均具
    殺傷力，另土造子彈一顆，經試射，可擊發，亦具殺傷力乙節，有內政部警政署
    刑事警察局九十一年十二月三十日刑鑑字第０九一０三一七０九三號槍彈鑑定書
    一份及相片四幀附卷足稽；又扣案之霰彈長槍一枝（槍枝管制編號000000
    0000）係１２ＧＡＵＧＥ制式單管霰彈槍，機械性能良好，認具殺傷力，另
    霰彈二顆，均係１２ＧＡＵＧＥ之制式霰彈，亦均具殺傷力等情，復有內政部警
    政署刑事警察局九十二年一月六日刑鑑字第０九一０三二四五五四號槍彈鑑定書
    一份及照片六幀在卷足憑，而該查獲之制式霰彈長槍係屬槍砲彈藥刀械管制條例
    第四條第一項第一款所稱之獵槍乙節，亦有內政部警政署九十二年六月十一日刑
    鑑字第０九二０一０二八一０號函一紙在卷可參。此外，並有經警借提被告前往
    臺北縣三重市○○街一二九之三號空屋前廢棄機車堆內起獲前開扣案之制式霰彈
    長槍一枝及霰彈二顆經過情形之採證照片十六幀在卷可佐。本案事證明確，被告
    犯行洵堪認定。
二、至證人甲○○雖於本院審理時到庭證稱：九十一年八、九月間，伊曾在被告上開
    租屋處看到前開霰彈槍及霰彈，惟並非伊所寄放，伊並未曾將前開霰彈槍及霰彈
    拿到被告上開租屋處寄放云云，然查證人甲○○前開所證已與被告乙○○及證人
    戊○○於警訊、偵查中及本院審理時所述情節不符，衡諸被告乙○○、證人戊○○二人均與證人甲○○間毫無宿怨，亦無仇隙（參見臺灣板橋地方法院檢察署九
    十二年度偵字第五一七八號偵查卷第二十五頁反面第二行、本院九十二年七月九
    日訊問筆錄第二頁第二行、第十五行），倘前開查扣之霰彈槍及霰彈先前證人甲○○並未曾拿到被告前開租屋處寄放，被告乙○○及證人戊○○何以屢屢誣攀欲
    陷證人甲○○於重罪？且被告乙○○於本案中已向警方供出前開霰彈槍及霰彈之
    藏放地點，並坦承前開寄藏槍彈之犯行，其自知自身已構成犯罪，實無另行誣陷
    證人甲○○涉犯重罪以卸己責之虞。再者，證人甲○○於警訊中係自承曾於九十
    一年八、九月份至被告前開租屋處向被告借用前開霰彈槍及霰彈使用（參見前開
    偵查卷第二十五頁反面倒數第一、二行），觀諸其警訊中所述，可知證人甲○○
    斯時取走時尚有三發霰彈，惟查本案查獲時霰彈僅餘二發，堪認證人甲○○取用
    前開霰彈槍及霰彈後已使用一發霰彈，惟倘該霰彈槍及霰彈並非證人甲○○所寄
    放，何以證人甲○○可輕易至被告前開租屋處取走該霰彈槍並使用其中一顆霰彈
    ？是認被告所供述前開霰彈槍及霰彈係證人甲○○拿來寄放等語，尚非不足採信
    。又，倘前開查扣之霰彈槍及霰彈係被告所有，何以被告並未如先前藏放模式置
    於其住處，反將之藏置於前開租屋處樓下空屋前廢棄機車堆內？亦足認被告所稱
    係因甲○○入獄服刑後，綽號「阿明」之不詳男子無法將前開霰彈槍及霰彈返還
    予甲○○，被告復知悉警方正追查該槍彈，不願再受託寄藏，遂囑「阿明」將前
    開霰彈槍及霰彈藏置於上開地點廢棄機車堆內以避免查獲等語堪予採信。是本件
    前開查獲之霰彈槍及霰彈應確係被告受友人之託而加以寄藏，並非被告本身所自
    行持有，附此敘明。
三、核被告乙○○所為，係犯槍砲彈藥刀械管制條例第十二條第四項之未經許可持有
    子彈罪、同條例第八條第四項之未經許可寄藏獵槍（霰彈槍）罪及同條例第十二
    條第四項之未經許可寄藏子彈（霰彈）罪。被告先後二次寄藏獵槍及寄藏子彈之
    犯行，時間緊接，犯意概括，所犯構成要件復相同，為連續犯，應依刑法第五十
    六條之規定論以一罪，並加重其刑。被告以一寄藏行為，同時寄藏獵槍（霰彈槍
    ）及子彈（霰彈），係一行為觸犯二罪名，應依刑法第五十五條前段想像競合犯
    之規定從一重之寄藏獵槍罪處斷。又「寄藏」之性質當然包含「持有」之行為，
    是被告持有上開獵槍（霰彈槍）及子彈（霰彈）之行為，為高度之寄藏行為所吸
    收，不另論罪。被告所犯上開未經許可持有子彈罪及連續未經許可寄藏獵槍罪二
    罪間，犯意各別，行為亦殊，應予分論併罰。被告有如事實欄所載之犯罪科刑及
    執行紀錄，有臺灣高等法院被告全國前案紀錄表一份在卷可按，其受有期徒刑執
    行完畢後五年以內再犯有期徒刑以上之本罪，為累犯，應依刑法第四十七條之規
    定遞加其刑。爰審酌被告犯罪之動機、目的、手段及其生活狀況、智識程度、未
    經許可持有及寄藏槍彈之行為已嚴重影響社會治安、惟犯後已坦承犯行、態度良
    好等一切情狀，分別量處如主文所示之刑，併科罰金刑部分並諭知易服勞役之折
    算標準，再依法定其應執行之刑，及就併科罰金刑部分亦諭知易服勞役之折算標
    準，以示懲儆。至被告前開寄藏霰彈槍及霰彈之犯行，係警方另案循線追查所知
    悉，並非係被告自首並報繳槍彈或據實供述來源去向，尚不符槍砲彈藥刀械管制
    條例第十八條第一項減免其刑之要件；另被告於到案後雖已對前開犯罪事實均自
    白不諱，並於偵查中供述前開霰彈槍及霰彈之藏置地點因而經警起獲，然並未因
    而查獲或因而防止重大危害治安事件之發生，亦不符槍砲彈藥刀械管制條例第十
    八條第四項減免其刑之要件，併予敘明。末查扣案具殺傷力之口徑九ＭＭ制式子
    彈四顆、土造子彈一顆、單管霰彈長槍一枝（槍枝管制編號000000000
    0）及制式霰彈二顆，依槍砲彈藥刀械管制條例第四條第一項第一款、第二款及
    第五條之規定，非經中央主管機關許可，不得製造、販賣、運輸、轉讓、出租、
    出借、持有、寄藏或陳列，乃屬違禁物，應依刑法第三十八條第一項第一款之規
    定宣告沒收。
據上論斷，應依刑事訴訟法第二百九十九條第一項前段，槍砲彈藥刀械管制條例第八
條第四項、第十二條第四項，刑法第十一條前段、第五十六條、第五十五條前段、第
四十七條、第四十二條第二項、第五十一條第五款、第三十八條第一項第一款，罰金
罰鍰提高標準條例第二條，現行法規所定貨幣單位折算新臺幣條例第二條，判決如主
文。
本案經檢察官王志超到庭執行職務。
中      華      民    國    九  十  二    年    八    月  二  十  九  日
                                  臺灣板橋地方法院刑事第一庭
                                      法      官  高  奕  驤
右正本證明與原本無異。
如不服本判決，應於判決送達後十日內向本院提出上訴狀 (應附繕本) ，上訴於
臺灣高等法院。
                                      書  記  官  廖  舜  宜
中      華      民      國    九  十  二    年    八    月  二  十  九  日
附錄本案論罪科刑法條全文：
槍砲彈藥刀械管制條例第八條
未經許可製造、販賣或運輸鋼筆槍、瓦斯槍、麻醉槍、獵槍或空氣槍者，處六月以上
五年以下有期徒刑。
意圖供自己或他人犯罪之用，而犯前項之罪者，處一年以上七年以下有期徒刑，得併
科七萬元以下罰金。
未經許可無故持有，寄藏或意圖販賣而陳列第一項所列槍枝之一者，處三年以下有期
徒刑。第一項及第二項之未遂犯罰之。
槍砲彈藥刀械管制條例第十二條
未經許可，製造、販賣或運輸子彈者，處一年以上七年以下有期徒刑，併科新臺幣五
百萬元以下罰金。
未經許可，轉讓、出租或出借子彈者，處六月以上五年以下有期徒刑，併科新臺幣三
百萬元以下罰金。
意圖供自己或他人犯罪之用，而犯前二項之罪者，處三年以上十年以下有期徒刑，併
科新臺幣七百萬元以下罰金。
未經許可，持有、寄藏或意圖販賣而陳列子彈者，處五年以下有期徒刑，併科新臺幣
三百萬元以下罰金。
第一項至第三項之未遂犯罰之。


司法院資訊處製作；財團法人民間司法改革基金會備份。
